【裁判字號】    99,易,64
【裁判日期】    990226
【裁判案由】    竊盜等
【裁判全文】
臺灣屏東地方法院刑事判決                99年度易字第64號
公  訴  人  臺灣屏東地方法院檢察署檢察官
被      告  乙○○
            李明
上列被告因竊盜等案件，經檢察官提起公訴（98年度偵字第6023
號），被告於準備程序就被訴事實為有罪之陳述，本院合議庭
裁定由受命法官獨任進行簡式審判程序，並予判決如下：
    主  文
乙○○故買贓物，處有期徒刑月，如易科罰金，以新臺幣壹仟
元折算壹日。緩刑貳年，並應向指定之政府機關、政府機構、行
政法人、社區或其他符合公益目的之機構或團體提供捌拾小時之
義務勞務。緩刑期間付保護管束。
李明犯竊盜罪，處有期徒刑月，如易科罰金，以新臺幣壹仟
元折算壹日。
    事  實
一、乙○○因騎乘其子洪昇宏所有之車牌號碼OTG-545 號之重型
    機車（引擎號碼GY6B-304030 號）老舊不堪使用，委由甲○○修理，而李明為貪圖修理機車之差價，竟基於竊盜之犯
    意，於民國98年3 月底某日，在屏東縣屏東市屏東火車站附
    近，以自製之鑰匙竊取丙○○所有之車牌號碼590-CDR 號（
    引擎號碼為SA25GP-129775 號、車身號碼為RFBSA25GP7B129
    822 號），將乙○○交付車牌號碼OTG-545 號之重型機車引
    擎外殼卸下更換至其上開竊得之丙○○之重型機車機車上，
    並磨除其竊得之上開丙○○所有車身號碼後，再懸掛乙○○
    OTG-545 號之舊車牌，然後再將之交付予乙○○。乙○○明
    知李明所交付之機車與原本之車輛迥不相同，顯係贓物，
    仍基於故買贓物之犯意，仍以新臺幣（下同）19,000元向甲○○買受。嗣於98年4 月8 日10時許，乙○○之子洪昇宏騎
    乘上開機車，在屏東縣東港鎮○○路1 號前，為警查獲並扣
    得機車鑰匙1 支，經警以電解法查出上開機車車身號碼，及
    在機車後擋泥板上之機車紋身號碼，始知悉上情。
二、案經高雄市政府警察局小港分局移送臺灣屏東地方法院檢察
    署檢察官偵查起訴。
    理  由
一、本案被告李明、乙○○所犯竊盜、贓物等罪，並非法定刑
    為死刑、無期徒刑或最輕本刑3 年以上有期徒刑之罪，亦非
    高等法院管轄第一審之案件，而被告於本院準備程序中就被
    訴事實為有罪之陳述，本院合議庭乃裁定由受命法官獨任進
    行簡式審判程序。又簡式審判程序之證據調查，不受刑事訴
    訟法第159 條第1 項、第161 條之2 、第161 條之3 、第16
    3 條之1 及第164 條至第170 條規定之限制，刑事訴訟法第
    273 條之2 亦定有明文，故本件審理依該規定，亦排除嚴格
    證據調查，併予敘明。
二、上開犯罪事實，業據被告李明、乙○○於本院審理時坦承
    不諱（見本院卷第21至29頁），核與被害人丙○○於警詢指
    訴騎所有重型機車遭竊取之被害情節大致相符（見警卷第20
    至22頁），復有證人即被告乙○○之子洪昇宏證述在卷（見
    警卷第16至18頁），並有搜索扣押筆錄、扣押物品目錄表、
    贓物認領保管單、車籍查詢資料表、車輛協尋電腦輸入單各
    1 份暨蒐證照片14張（見警卷第23至26頁、第28頁、第39至
    40頁、45至51頁）附卷可參，是被告2 人所為前揭自白，核
    與客觀事實相符，堪與採信。準此，本件事證已臻明確，被
    告李明、乙○○之犯行，均洵堪認定，應依法論科。
三、核被告乙○○所為，係犯刑法第349 條第2 項之故買贓物罪
    ，被告李明所為係犯同法第320 條第1 項之竊盜罪。爰審
    酌被告乙○○僅國小畢業，李明僅國中畢業，智識程度均
    尚可，自應端正品行，奮發向上，被告李明竟為貪圖小利
    而竊取他人之物，及被告乙○○明知為贓物仍低價購買，既
    侵害被害人之財產權益，亦使被竊取之物難於追及或回復，
    助長竊風，實無足取，且缺乏對於他人財產權益應予尊重，
    不得恣意加以侵害等觀念；兼衡酌被告2 人所竊及故買贓物
    之價值尚非至鉅，及上開重型機車之引擎、車身業經被害人
    丙○○領回及其等犯罪後坦認犯罪，態度尚稱良好，另被告
    李明本身曾罹患肝硬化合併肝昏迷，而其之妻患有中度肢
    障、且為低收入家庭，此有被告甲○○庭呈之全民健康保險
    重大傷病核定審查通知書、中華民國身心障礙手冊、屏東縣
    屏東市公所低收入戶證明書等附卷可參（本院卷第32至33頁
    ）及其2 人之犯罪手段、目的、動機等一切情狀，分別量處
    如主文所示之刑。另查被告乙○○未曾因故意犯罪受有期徒
    刑以上刑之宣告，有臺灣高等法院被告前案紀錄表可稽，足
    認其素行尚可，其因一時失慮致罹刑章，已如上述，經此偵
    審程序並有期徒刑宣告之教訓，當知所警惕，而無再犯之虞
    ，本院因認其所受刑之宣告以暫不執行為適當，爰併予宣告
    緩刑2 年，以勵自新。又斟酌被告乙○○犯罪之情形，為促
    使其日後記取教訓以保持善良品行及建立正確法律觀念，依
    刑法第74條第2 項第5 款之規定，命被告應於判決確定後，
    向指定之政府機關、政府機構、行政法人、社區或其他符合
    公益目的之機構或團體提供80小時之義務勞務，併依刑法第
    93 條 第1 項第2 款規定，宣告其於緩刑期間付保護管束，
    以收矯治之效。
據上論斷，應依刑事訴訟法第273 條之1 第1 項、第299 條第1
項前段，刑法第320 條第1 項、第349 條第2 項、第41條第1 項
、第74條第1 項第1 款、第2 項第5 款、第93條第1 項第2 款，
判決如主文。
本案經檢察官潘國威到庭執行職務。
中    華    民    國    99    年    2     月    26    日
                  刑事第三庭    法  官  陳怡先
以上正本證明與原本無異。
如不服本判決應於收受判決後10日內向本院提出上訴書狀，並
應敘述具體理由；其未敘述上訴理由者，應於上訴期間屆滿後
20日內向本院補提理由書（均須按他造當事人之人數附繕本）
「切勿逕送上級法院」。
中    華    民    國    99    年    2     月    26    日
                                書記官  鍾小屏
中華民國刑法第320條
意圖為自己或第三人不法之所有，而竊取他人之動產者，為竊盜
罪，處 5 年以下有期徒刑、拘役或 5 百元以下罰金。
意圖為自己或第三人不法之利益，而竊佔他人之不動產者，依前
項之規定
處斷。
前二項之未遂犯罰之。
中華民國刑法第349條
收受贓物者，處 3 年以下有期徒刑、拘役或 5 百元以下罰金。
搬運、寄藏、故買贓物或為牙保者，處5 年以下有期徒刑、拘役
或科或併科1 千元以下罰金。
因贓物變得之財物，以贓物論。

司法院資訊處製作；財團法人民間司法改革基金會備份。
